臺灣臺北地方法院交通事件裁定　　　　　　　　　　九十三年度交聲字第一六四號
　　異 議 人 即
　　受 處 分 人　甲○○
右列異議人即受處分人因違反道路交通管理處罰條例案件，對於交通部公路總局台北
區監理所板橋監理站中華民國九十三年二月十二日所為之處分（原處分案號：板監違
字第裁四一－ＡＢ0000000號）聲明異議，本院裁定如左：
        主  文
異議駁回。
        理  由
一、按駕駛人駕駛汽車，應遵守道路交通標誌、標線、號誌之指示；汽車行駛至交叉
    路口，其行進、轉彎，應遵守燈光號誌，道路交通安全規則第九十條、第一百零
    二條第一項第一款定有明文，又汽車駕駛人，行經有燈光號誌管制之交叉路口闖
    紅燈者，處新台幣（以下同）一千八百元以上五千四百元以下罰鍰，道路交通管
    理處罰條例第五十三條定有明文。再汽車駕駛人，駕駛汽車有違反道路交通管理
    處罰條例之行為，經交通勤務警察或依法令執行交通稽查任務人員制止時，不聽
    制止或拒絕停車接受稽查而逃逸者，除按各該條規定處罰外，處新台幣三千元以
    上六千元以下罰鍰，道路交通管理處罰條例第六十條第一項定有明文。而汽車駕
    駛人駕駛汽車違反道路交通管理處罰條例第五十三條、第六十條第一項規定者，
    除應依該條規定之罰鍰處罰外，並分別記違規點數三點及一點，道路交通管理處
    罰條例第六十三條第一項第一款及第三款亦分別定有明文。又逕行舉發違反道路
    交通管理事件，經汽車所有人依通知單之應到案日期前到案，並告知違規駕駛人
    姓名、
    理；逾應到案日期，處罰機關應依道路交通管理處罰條例第八十五條第三項規定
    處罰該汽車所有人，違反道路交通管理事件統一裁罰標準及處理細則第二十四條
    亦定有明文。
二、本件受處分人即異議人甲○○所有車號Ｌ三－六一九九號自用小客車，於九十二
    年十一月二十一日八時四十三分許，在台北市○○路○段與基隆路路口，因「一
    、紅燈右轉，二、違反處罰條例之行為，拒絕停車接受稽查而逃逸」違規，經台
    北市政府警察局交通警察大隊以受處分人所有該部汽車有違反前揭道路交通管理
    處罰條例第五十三條、第六十條第一項規定之行為逕行掣單舉發，經將舉發通知
    單送達於受處分人後，受處分人於舉發通知單上所載應到案日期前提出申訴，惟
    未告知實際駕駛之人之姓名、年籍、
    十三年二月十二日認受處分人所有該部汽車確有前開交通違規行為，依前揭道路
    交通管理處罰條例第五十三條、第六十條第一項、第六十三條第一項第一款及第
    三款裁處受處分人即異議人罰鍰五千七百元並予記違規點數四點。
三、受處分人矢口否認有前揭違規行為，辯稱：該部遭舉發之汽車非其所有，其上班
    處所及住所均在新店市，且其所有汽車從無借予他人駕駛，怎有可能在上揭地點
    違規，相關單位應查明是否有他人冒用偽製本人車牌行駛，且舉發單位未提供照
    片以玆證明；又本件告發人及證人皆為舉發員警，是否有失公平云云。經查：受
    處分人所有汽車有於前述時地闖紅燈行駛並拒絕停車接受稽查而逃逸之違規事實
    ，業據證人即開單告發受處分人之員警林錦祥到庭具結證稱：「（問：本件是否
    你查獲？）是。（問：當時查獲經過？）當時我執行勤務於路口指揮，發現違規
    人紅燈右轉，我經過明確手勢指揮他攔車受檢，他置之不理，拒絕停車接受檢查
    ，我記下他的車號，並且向現場的替代役及行人確認無誤後，即用手提電腦查車
    的車輛相符，所以確實是他違規沒錯。」等語明確（見本院九十三年四月二十七
    日訊問筆錄參照），按證人乃為原處分機關認定受處分人有前開違規行為之原證
    人，其並到庭在本院法官面前以言詞供述本件訴訟上之待證事實－受處分人有前
    開違規事實，本院由其上開供述已得有心證，且卷存證據資料內並無積極證據足
    以證明證人上開證述係屬虛偽，亦無足以令人顯信其證述為不可採之品行證據或
    前科證據存在，本院自不得僅以證人為本件開單告發受處分人之員警即抹煞其在
    訴訟上所具有之原證人資格，且衡諸證人林錦祥為執法人員，與受處分人素不相
    識，諒無設詞誣陷受處分人之理，其證言應堪採信。又受處分人辯稱其所有汽車
    之車牌遭偽製，然未能提出相關證據以資證明或提出相關證據以供調查，尚難認
    其辯解可採。再本件違反道路交通管理事件之舉發，雖無採證照片，惟照相僅屬
    證明方法之一，非謂無照相採證即不得舉發，且受處分人係拒絕停車接受稽查而
    逃逸，員警實難有機會立即照相採證，況員警輸入受處分人車號查詢車籍資料，
    所查出之車型、顏色、排器量等均與現場目睹之違規車輛相符，足見受處分人確
    有前開違規行為應堪認定。
四、綜上所述，受處分人所有汽車確有在前揭時地闖紅燈及拒絕停車接受稽查而逃逸
    之違規行為，從而原處分機關依前揭道路交通管理處罰條例第五十三條、第六十
    條第一項、第六十三條第一項第一款及第三款及違反道路交通管理事件統一裁罰
    基準及處理細則第四十四條第一項之規定，逕行裁處受處分人罰鍰五千七百元並
    記違規點數四點，核無違誤，本件受處分人之異議為無理由，自應將其異議駁回
    。
據上論斷，應依道路交通案件處理辦法第十九條，裁定如主文。
中　　　華　　　民　　　國　　　九十三　　　年　　五　　月　　二十一　　日
                                臺灣臺北地方法院交通法庭
                                      法　官　蔡  如  琪
右正本證明與原本無異。
如不服本裁定，應於裁定送達後五日內向本院提出抗告狀。
                                      書記官  黃  鈴  容
中　　　華　　　民　　　國　　　九十三　　　年　　五　　月　　二十一　　日
